【裁判字號】    99,訴,922
【裁判日期】    990827
【裁判案由】    違反毒品危害防制條例
【裁判全文】
臺灣臺南地方法院刑事判決               99年度訴字第922號
公  訴  人  臺灣臺南地方法院檢察署檢察官
被      告  乙○○
選任辯護人  徐美玉律師
            黃紹文律師
            黃溫信律師
上列被告因違反毒品危害防制條例案件，經檢察官提起公訴（99年
度偵字第2359號），本院判決如下：
    主  文
乙○○販賣第二級毒品，處有期徒刑貳年，扣案之第二級毒品甲
基安非他命壹包（驗後淨重參拾柒點肆貳公克）沒收銷燬，毒品
包裝塑膠袋壹個沒收。緩刑伍年，緩刑期間付保護管束，應向國
庫支付新臺幣伍萬元，並應依執行檢察官之命令，向指定之政府
機關、政府機構、行政法人、社區或其他符合公益目的之機構或
團體，提供貳佰肆拾小時之義務勞務。
    事  實
一、乙○○明知甲基安非他命係毒品危害防制條例第2條第2項第
    2款所定之第二級毒品，不得非法持有、販賣、轉讓或意圖
    販賣而持有，竟仍基於販賣第二級毒品甲基安非他命之犯意
    ，於民國（下同）99年1月26日晚上，在高雄縣美濃鎮某處
    ，向真實姓名年籍不詳綽號「阿中」之成年男子以新臺幣（
    下同）2萬元販入第二級毒品安非他命1包，準備伺機販賣與
    他人營利。嗣於同日23時34分許，為警在國道3號白河收費
    站攔查其所乘坐之由不知情之盧逸親駕駛車號7W-0610號自
    用小客車，查獲上開甲基安非他命1包（驗前毛重38.45公克
    、包裝塑膠袋重0.91公克，驗後淨重37.42公克，純度約97
    ％，純質淨重約36.41公克），並予以扣案，始悉上情。
二、案經內政部警政署國道公路警察局第八警察隊報告臺灣台南
    地方法院檢察署檢察官偵查起訴。
    理  由
一、程序事項：按被告以外之人於審判外之言詞或書面陳述，除
    法律有規定者外，不得作為證據；又被告以外之人於審判外
    之陳述，雖不符合同法第159條之1至第159條之4之規定，但
    經當事人於審判程序同意作為證據，法院審酌該言詞陳述或
    書面陳述作成時之情況，認為適當者，亦得為證據。當事人
    、代理人或辯護人於法院調查證據時，知有第159條第1項不
    得為證據之情形，而未於言詞辯論終結前聲明異議者，視為
    有前項之同意，刑事訴訟法第159條第1項及第159條之5分別
    定有明文。本件證人之供述及非供述之證據，均未經被告乙
    ○○及辯護人於本件言詞辯論終結前爭執其證據能力，本院
    審酌前開證據之作成，並無不當或顯不可信之情況，依首揭
    法條規定，均有證據能力。
二、訊據被告迭於警詢、偵查及本院審理時，對於上開事實均坦
    承不諱，核與證人盧逸親於警詢中之證述相符，另自證人盧
    逸親所駕駛車上所扣得之甲基安非他命1包，經鑑定確係含
    有甲基安非他命成份，亦有內政部警政署刑事警察局99年2
    月4日刑鑑字第0990014493號鑑定書1份、毒品初步檢驗報告
    及相片附卷可稽（見偵卷第20頁、警卷第15至17頁），堪認
    被告之自白與事實相符，本件事證明確，被告犯行已堪認定
    ，應予依法論科。
三、按甲基安非他命為毒品危害防制條例第2條第2項第2款所規
    定之第二級毒品。核被告所為，係犯毒品危害防制條例第4
    條第2項販賣第二級毒品罪，其販賣毒品前後持有毒品之低
    度行為，應為販賣之高度行為所吸收，不另論罪。被告於偵
    查及本院審理時均自白，應依毒品危害防制條例第17條第2
    項之規定減輕其刑。又本件被告以販賣之意圖，販入上開第
    二級毒品甲基安非他命後，尚未賣出，犯行尚非十分重大，
    與坊間中盤、大盤販毒者有別，然而，販賣第二級毒品罪之
    法定最低本刑為7年以上有期徒刑，即使對被告處以最低之
    刑，仍感過重，其原因乃在於其上述犯罪情狀相較於法定最
    低刑度，仍有法重情輕之情形，值堪憫恕，因此依刑法第59
    條之規定，酌量減輕其刑，並遞減之。爰審酌被告未有任何
    犯罪前科紀錄，素行良好、犯罪之動機、目的、販賣毒品對
    人身健康及社會治安之影響程度甚鉅、於犯後於警詢、偵查
    及本院審理時中均坦認犯行等一切情狀，量處如主文所示之
    刑，以資懲儆。另查，被告前未曾受罪刑宣告，業見前述，
    其犯後承認犯行，深具悔意，且被告為本件犯行時年僅19歲
    ，年輕識淺，智慮淺薄，足認其因一時失慮致罹刑典，經此
    偵審程序之教訓，當知警惕而無再犯之虞，本院綜核其情，
    認為其所受宣告之刑以暫不執行為適當，併予宣告緩刑5年
    ，以啟自新。另本院為予警惕，並依刑法第74條第2項第4款
    之規定，命被告向國庫支付5萬元，又依刑法第74條第2項第
    5 款之規定，命被告向政府機關、政府機構、行政法人、社
    區或其他符合公益目的之機構或團體公益團體、地方自治團
    體或社區提供240小時之義務勞務（該提供義務勞務，屬執
    行之問題，應由執行檢察官斟酌全案情節及各政府機關、政
    府機構、行政法人、社區或其他符合公益目的之機構或團體
    公益團體、地方自治團體或社區之需求指定）；再依刑法第
    93條第1項第2款之規定，併予宣告被告於緩刑期間付保護管
    束，俾能由觀護人予以適當督促，以期符合本件緩刑目的。
    末查，扣案之甲基安非他命1包（驗前淨重37.54公克、驗後
    淨重37.42公克）為第二級毒品，應依毒品危害防制條例第
    18條第1項前段宣告沒收銷燬；而包裝毒品所用之包裝塑膠
    袋（重0.91公克）為被告所有用以販賣毒品所用之物，依刑
    法第38條第1項第2款之規定宣告沒收。
據上論斷，應依刑事訴訟法第299條第1項前段，毒品危害防制條
例第4條第2項、第17條第2項、第18第1項前段，刑法第11條前段
、第59條、第38條第1項第2款、第74條第1項第1款、第2項第4款
、第5款、第93條第1項第2款，判決如主文。
本案經檢察官甲○○到庭執行職務
中    華    民    國    99    年    8     月    27    日
                  刑事第十庭  審判長  法  官  陳威龍
                                      法  官  盧鳳田
                                      法  官  高如宜
以上正本證明與原本無異
如不服本判決應於收受本判後10日內向本院提出上訴書狀，並應
敘述具體理由。其未敘述上訴理由者，應於上訴期間屆滿後20日
內向本院補提理由書狀（均須按他造當事人之人數附繕本）「切
勿逕送上級法院」。
                                      書記官  陳慧玲
中    華    民    國    99    年    8     月    30    日
附錄本案論罪科刑法條全文：
毒品危害防制條例第4條第2項
製造、運輸、販賣第二級毒品者，處無期徒刑或 7 年以上有期
徒刑，得併科新臺幣 1 千萬元以下罰金。

司法院資訊處製作；財團法人民間司法改革基金會備份。
